【裁判字號】    88,易,596
【裁判日期】    890113
【裁判案由】    詐欺
【裁判全文】
台灣苗栗地方法院刑事判決                          八十八年度易字第五九六號
    公  訴  人  臺灣苗栗地方法院檢察署檢察官
    被      告  甲○○○
    被      告  丙○○
右列被告因詐欺等案件，經檢察官提起公訴（八十八年度偵字第一二五○、四六三四
、偵緝字第三四號），本院判決如左：
    主  文
甲○○○共同意圖為自己不法之所有，以詐術使人將本人之物交付，累犯，處有期徒
刑陸月。
丙○○收受贓物，處有期徒刑陸月。又共同意圖為自己不法之所有，以詐術使人將本
人之物交付，處有期徒刑陸月。應執行有期徒刑拾月。
    事  實
一、丙○○素行不良，曾於八十七年間因懲治盜匪條例案件經法院判處有期徒刑八年
    十一月九日，應執行至九十六年七月二十七日，猶不思悔改，於民國八十七年三
    月間某日，在苗栗縣苗栗市丸松旅社附近，明知付款人為臺北市第九信用合作社
    忠孝分社，發票人為龍星藥品有限公司，支票號碼ＡＥ0000000號，票面
    金額新臺幣（下同）十一萬二千元支票一紙，來源不明，可疑為他人失竊之贓物
    （上開支票係洪瑞景於八十七年二月三日，在苗栗縣竹南鎮○○路失竊之物），
    竟仍予收受後持向林桂妃（另為不起訴處分確定在案）調借現款，嗣因林桂妃將
    上開支票轉讓案外人黃文忠，經黃某背書輾轉讓予林金龍提示而遭退票始查悉上
    情。
二、甲○○○於民國八十四年間曾因過失傷害、傷害、違反麻醉藥品管理條例案件，
    分別經法院判處有期徒刑三月、七月、六月確定，並定執行刑為一年二月，於八
    十五年十二月三十一日執行完畢，猶不知悔改，與丙○○二人得知乙○○失竊車
    號ＬＴ六七一○號自小客車一部，並懸賞新台幣（下同）十萬元，竟明知無法代
    乙○○尋回失竊之車輛，仍共同基於意圖為自己不法所有之犯意連絡，於八十七
    年一月間，在苗栗縣公館鄉鶴岡村，由甲○○○對乙○○詐稱：其與丙○○可代
    為找回失竊之車輛，該失竊車輛已經遭到分解需要組裝回去等語，並要求乙○○
    先給付十萬元之懸賞金，致使乙○○誤以為丙○○與甲○○○確已尋得失車而陷
    於錯誤，於八十七年一月十日在苗栗縣公館鄉鶴岡新村交付二萬元予甲○○○及
    丙○○，後在同一地點又交付二萬元予丙○○，嗣因甲○○○及丙○○遲遲無法
    交付失車，乙○○始知受騙，丙○○、甲○○○共向乙○○詐得四萬元。
三、案經臺灣苗栗地方法院檢察署檢察官自動檢舉及被害人乙○○訴由苗栗縣警察局
    頭份分局報請同署檢察官偵查起訴。
    理  由
一、訊據被告丙○○、甲○○○對於右揭犯罪事實矢口否認，被告丙○○辯稱：謝祥
    楷共計交付四、五張支票囑託借款，並與其同往林桂妃住處，伊遂持上開支票委
    託林桂妃代為借款，伊不知道謝某交付之支票係來不明之贓物；又伊不認識乙○○及甲○○○，伊完全不認識甲○○○，也沒有收過乙○○錢，伊八十七年三月
    入監執行，一月份亦因麻藥案件在看守所，年初四才交保出來，三月二十七日又
    入所執行云云。被告甲○○○辯稱：伊沒有向告訴人乙○○說知道車子在哪裡，
    伊只是說可以幫忙找回車子，伊找朋友丙○○，丙○○知道車子在桃園，伊才打
    電話給乙○○要求付款給丙○○，是乙○○說如果我們找到車子他要包個大紅包
    給我們，伊與丙○○未向被害人詐騙云云。惟查本件据証人林桂妃於偵查中到庭
    證稱：伊亦認識謝祥楷，惟丙○○交付支票時謝某並未同來，當時丙○○稱係其
    所任職公館鄉某處修車廠老闆之支票，伊見丙○○皮包內尚有數張發票人相同但
    日期不同之支票等語，證人謝祥楷亦到庭供稱並未交付支票予被告丙○○之語，
    另衡以證人林桂妃、謝祥楷既非不識，何須與被告同往林女住處而委請代為借款
    ？其直接向林女調借即可，大可不必煞費周章，是被告所稱已有疑義。次查被告
    丙○○將支票交付林桂妃之際，尚且偽稱係其老闆之支票，足徵被告於收受系爭
    支票之際，應知上開支票之來源有疑，是其所辯不知為贓物云云，顯係狡飾之詞
    ，不足採信；此外，上開支票確係失竊贓物乙節，已據被害人洪瑞景於警訊及偵
    查中指述歷歷，並有上開支票、退票理由單、遺失票據申報書影本在卷可佐，事
    證明確，被告丙○○收受贓物犯行（公訴人認係牙保贓物，似有誤會)， 堪予認
    定。共同詐欺部分：前揭犯罪事實業經告訴人乙○○指訴歷歷，且被告甲○○○
    亦於偵查中坦承其與丙○○確有收到乙○○所交付之金錢等語，再參以證人即告
    訴人乙○○之弟鄭國璽於偵查中證稱：伊哥哥車子失竊後，被告甲○○○打電話
    說知道車子在哪裡，對方是誰伊也知道，被告要求要先付錢才可以看到車子，結
    果付錢後，被告又說不知道車子在哪裡等語，並有其對話錄音譯文附卷可參，足
    認被告二人係向告訴人詐稱已經找回失竊之車輛，而向告訴人詐得金錢，況被告
    丙○○一再辯稱其不認識被害人鄭閾成，既不相識更足以証明被害人非主動找被
    告二人幫忙，而係被告等伺機行騙，綜上，被告二人所辯，不足採信，其二人共
    同詐欺犯行，均堪以認定。
二、核被告甲○○○、丙○○所為，均係犯刑法第三百三十九條第一項之詐欺取財罪
    。被告丙○○另犯同法第三百四十九條第二項之收受贓物罪，被告係以自己收受
    之意思，應為收受贓物而非牙保，附此敘明。被告二人所犯前揭詐欺行為，有犯
    意連絡及行為之分擔，均為共同正犯。被告丙○○所犯牙保贓物及詐欺二罪，犯
    意各別，所犯罪名互異，應分論併罰。被告甲○○○前民國八十四年間曾因傷害
    案件，經台灣新竹地方法院判處有期徒刑七月確定，並於八十四年十一月三日執
  行完畢，有本院被告全國前案紀錄表附卷可按，其於五年內再犯本件有期徒刑以
    上之罪，為累犯，應依法加重其刑。爰審酌各被告之品、犯罪之動機、目的、手
    段、所造成之危害、犯後態度及其他等一切犯罪情狀，分別處如主文所示之刑。
    並定被告丙○○應執行之刑。
據上論斷，應依刑事訴訟法第二百九十九條第一項前段，刑法第二十八條、第三百三
十九條第一項、第三百四十九條第二項、第四十七條、第五十一條第五款，罰金罰鍰
提高標準條例第一條前段，判決如主文。
本案經檢察官 林 文 中 到庭執行職務
中    華    民    國    八十九      年    一    月      十三     日
                             台灣苗栗地方法院刑事庭
                                   法  官 林  誌  誠
右正本證明與原本無異。
如不服本判決，應於送達後十日內向本院提出上訴狀(須附繕本)，上訴於台灣高等
法院台中分院。
                                   書記官 陳  振  和
中    華    民    國    八十九      年    一    月      十三     日
附錄論罪科刑法條
刑法第三百三十九條第一項、第三百四十九條第二項
刑法第三百三十九條第一項
意圖為自己或第三人不法之所有，以詐術使人將本人或第三人之物交付者，處五年以
下有期徒刑、拘役或科或併科一千元以下罰金。
刑法第三百四十九條第二項
搬運、寄藏、故買贓物或為牙保者，處五年以下有期徒刑、拘役或科或併科一千元以
下罰金。


司法院資訊處製作；財團法人民間司法改革基金會備份。
